臺灣高等法院刑事裁定
109年度聲字第2641號
聲  請  人  
即  被  告  楊家榛




選任辯護人  林曜辰律師（法扶律師）
上列聲請人即被告因違反毒品危害防制條例等案件（109年度上
訴字第512號），聲請具保停止羈押，本院裁定如下：
    主  文
聲請駁回。
    理  由
一、聲請意旨略以：
(一)雖人之常情有趨吉避凶逃避執行之可能，然案件審理至今，
    聲請人即被告楊家榛認罪並接受裁判，也無證據調查或未到
    案之證人尚未取供，無串供或翻供必要，何須甘冒風險招致
    分外責難？
(二)被告單親生有7歲幼子，但長期未盡親職，由奶奶在臺中市
    太平區住處照顧，爺爺罹患口腔癌，奶奶自顧不暇又要同時
    照顧幼童及爺爺。被告自民國108年6月22日羈押至今，唯恐
    日後入監執行後與家人相處時日不多，不該將扶養兒子的責
    任都由奶奶承擔，也不願因自身犯罪受罰而讓兒子喪失與母
    親照顧生活之機會，為此請基於人權保障與比例原則之考量
    ，准予被告交保停止羈押云云。
二、按被告及得為其輔佐人之人或辯護人，得隨時具保，向法院
    聲請停止羈押，刑事訴訟法第110條第1項定有明文。再「被
    告經法官訊問後，認為犯罪嫌疑重大，而有下列情形之一，
    非予羈押，顯難進行追訴、審判或執行者，得羈押之：……三
    、所犯為死刑、無期徒刑或最輕本刑為5年以上有期徒刑之
    罪，有相當理由認為有逃亡、湮滅、偽造、變造證據或勾串
    共犯或證人之虞者」，亦為刑事訴訟法第101條第1項第3款
    所明定，而重罪常伴有逃亡、滅證之高度可能，係趨吉避凶
    、脫免刑責、不甘受罰之基本人性，倘一般正常之人，依其
    合理判斷，可認為該犯重罪嫌疑重大之人具有逃亡或滅證之
    相當或然率存在，即已該當「相當理由」之認定標準，不以
    達到充分可信或確定程度為必要。又羈押之目的，在於保全
    刑事偵查、審判及刑之執行，或預防被告反覆實施特定犯罪
    。而羈押之被告，除有刑事訴訟法第114條各款所列情形之
    一，經具保聲請停止羈押不得駁回外，其他犯罪經羈押之被
    告應否許可停止羈押，事實審法院本有斟酌訴訟進行程度及
    其他情事自由裁量之權（最高法院46年台抗字第6號判例意
    旨、99年度台抗字第第96號、第120號裁定意旨參照）。
三、經查：
(一)被告因違反毒品危害防制條例等案件，經臺灣桃園地方法院
    於108年12月25日以108年度訴字第799號判決處有期徒刑8年
    ，嗣被告對該判決提起上訴，經本院於109年4月21日訊問被
    告後，認被告涉犯毒品危害防制條例第4條第3項運輸第三級
    毒品罪嫌疑重大，所涉毒品危害防制條例第4條第3項運輸第
    三級毒品罪之法定刑為「7年以上有期徒刑，得併科新臺幣7
    百萬元以下罰金」，且經原審判處有期徒刑8年，於此情形
    下，有逃亡之高度可能，有相當理由認為有逃亡之虞，有刑
    事訴訟法第101條第1項第3款情形，非予羈押，顯難進行審
    判，有羈押之必要，應予羈押，而於108年4月21日裁定予以
    羈押在案。
(二)被告所涉違反毒品危害防制條例等案件，業經原審依被告供
    述、證人證述及卷存相關事證，就被告所為運輸第三級毒品
    犯行判處有期徒刑8年，嗣經本院於109年7月1日以109年度
    上訴字第512號判決撤銷改判處有期徒刑4年在案，足認被告
    犯罪嫌疑重大。再被告所涉毒品危害防制條例第4條第3項運
    輸第三級毒品罪之法定刑為「7年以上有期徒刑，得併科新
    臺幣7百萬元以下罰金」，其所為本案犯行，業經本院撤銷
    改判處有期徒刑4年，刑度非輕，且尚未判決確定，是被告
    犯罪嫌疑重大，且其畏重罪審判、執行而逃亡之誘因依然存
    在，有相當理由可認有逃亡之虞，自仍有刑事訴訟法第101
    條第1項第3款之羈押事由。況被告所涉本案犯行對社會治安
    危害重大，參酌本案訴訟進行之程度，並權衡國家刑事司法
    權之有效行使、社會秩序及公共利益、被告人身自由之私益
    及防禦權受限制之程度，就其目的與手段依比例原則權衡，
    認該案雖經本院判決然尚未確定，為確保將來可能之後續審
    判或判決確定後之刑罰執行程序得以順利進行，仍有羈押必
    要，尚無從以命具保、責付、限制住居等侵害較小之手段替
    代羈押。
(三)被告雖稱其認罪並接受裁判，也無證據調查或未到案之證人
    尚未取供，無串供或翻供必要，何須甘冒風險招致分外責難
    云云，然被告聲請調查證據與否，與有無羈押被告之必要，
    二者間並無關聯，且本院並未以被告是否可能串供、翻供等
    使證據陷於晦暗等情事作為羈押之原因，其此部分所稱，與
    本案審酌有無羈押原因無關，是被告以此聲請具保停止羈押
    ，並無理由。
(四)至聲請意旨(二)所陳，與有無羈押被告之原因及必要性之判
    斷無涉，難認有據，一併說明　　
四、綜上，本院審酌全案卷證，認被告仍有刑事訴訟法第101條
    第1項第3款所定「所犯為死刑、無期徒刑或最輕本刑為5年
    以上有期徒刑之罪，有相當理由認為有逃亡之虞」之羈押事
    由，且有羈押必要，復無刑事訴訟法第114條各款所列不得
    駁回停止羈押聲請之情形，是被告聲請具保停止羈押，無從
    准許，應予駁回。
據上論斷，應依刑事訴訟法第220條，裁定如主文。
中　　華　　民　　國　　109 　年　　7 　　月　　13　　日
                  刑事第十八庭  審判長法  官  吳炳桂
                                      法  官  葉乃瑋
                                      法  官  黃紹紘
以上正本證明與原本無異。
如不服本裁定，應於收受送達後5日內向本院提出抗告狀。
                                      書記官  朱倩儀
中　　華　　民　　國　　109 　年　　7 　　月　　13　　日